臺灣高等法院臺中分院民事裁定
111年度抗字第392號
抗  告  人  陳美娟  
相  對  人  王豫秀  
代  理  人  余瑞陞律師
上列當事人間停止強制執行事件，抗告人對於中華民國111年6月
16日臺灣苗栗地方法院111年度聲字第31號裁定提起抗告，本院
裁定如下： 
    主  文
抗告駁回。
抗告訴訟費用由抗告人負擔。
    理  由
一、按有回復原狀之聲請，或提起再審或異議之訴，或對於和解
    為繼續審判之請求，或提起宣告調解無效之訴、撤銷調解之
    訴，或對於許可強制執行之裁定提起抗告時，法院因必要情
    形，或依聲請定相當並確實擔保，得為停止強制執行之裁定
    ，強制執行法第18條第2項定有明文。復按法院依強制執行
    法第18條第2項所定擔保而停止強制執行，該擔保係供債權
    人因停止執行所受損害之賠償，非以執行標的物之價值或其
    債權額為依據。該擔保金額之多寡，屬法院職權裁量範圍，
    如已斟酌債權人因停止強制執行所受之損害，即非當事人所
    可任意指摘（最高法院106年度台抗字第121號民事裁定意旨
    參照）。
二、抗告人聲請及抗告意旨略以：原法院民事執行處（下稱執行
    法院）依相對人之聲請（以原法院110年度司拍字第109號拍
    賣抵押物裁定為執行名義），以111年度司執字第7488號強
    制執行事件（下稱系爭執行事件）就抗告人所有坐落苗栗縣
    ○○市○○段0000地號土地及其上建物即門牌號碼頭份市○○街00
    號，及苗栗縣○○市○○○段000地號土地（下合稱系爭不動產）
    為強制執行。惟抗告人業以兩造間確認抵押權不存在等為由
    ，向原法院提起確認抵押權不存在等事件之訴，經原法院判
    決抗告人部分勝訴、部分敗訴後，由抗告人就其敗訴部分提
    起上訴，現由本院以111年度上字第112號案件（下稱本案訴
    訟）受理在案，並聲請停止執行，原法院雖裁定（下稱原裁
    定）准予停止執行，惟關於停止執行之期間認定有誤，故據
    此計算之擔保金額亦有不當，為此提起抗告，求為廢棄原裁
    定，並酌定擔保金額為新臺幣(下同)23萬9217元等語。
三、經查：
　㈠抗告人主張相對人之抵押權及所擔保債權均不存在等事實，
    業提起本案訴訟，現由本院受理在案，並經原法院調閱系爭
    執行事件卷宗查明屬實，且有本案訴訟卷宗足參，復核無前
    揭不必要之情形，則原裁定命抗告人於供擔保後，在本案訴
    訟判決確定或終結前，暫予停止系爭執行事件之強制執行程
    序，尚無不合。
　㈡又抗告人以本案訴訟現繫屬第二審法院，且已歷5個月以上審
    理期間，相關訴訟繫屬期間僅餘2年7月，應無需耗時4年4月
    之久，故系爭執行程序停止執行後，相對人所受之損害期間
    ，應為23萬9217元較為妥當等語。惟依通常社會觀念，使用
    金錢之對價即為利息，執行債權倘為金錢債權(包括本金、
    利息、違約金等債權)，債權人因執行程序停止，致受償時
    間延後，通常應可認係損失停止期間利用該原可因執行受償
    之債權總額利息收益，而非原執行債權本身，自不應按原執
    行債權中關於利息、違約金之計算方式推估因停止執行所生
    之損害（即利息收益額）。查，依原法院111年度司票字第3
    66號民事裁定主文第1項諭知：「相對人（即抗告人，下同
    ）於109年8月21日簽發本票，內載憑票支付聲請人（即相對
    人，下同）200萬元，及自109年11月21日起至110年6月21日
    止，按年息百分之20計算之利息，暨自110年6月22日起至清
    償日止，按年息百分之16計算之利息，得為強制執行。」等
    語，有原法院111年度司票字第366號民事裁定附卷足參，堪
    認相對人對抗告人有本票面額200萬元本金及違約金、遲延
    利息之債權存在，是以原裁定僅以185萬2000元計算，應有
    不足；又依據前開本票債權，計算至抗告人提起本件停止強
    制執行之日止（即111年6月13日），相對人對抗告人之債權
    額合計約255萬3333元（計算式如下：200萬元＋200萬元×20％
    ×7/12＋200萬元×16％×12/12＝255萬3333元，元以下4捨5入）
    。
　㈢再考量相對人因停止執行可能遭受之損害，原審係審酌本案
    訴訟之訴訟標的金額逾150萬元，參考各級法院辦案期限實
    施要點規定，第一、二、三審通常程序審判案件之期限分別
    為1年4個月、2年、1年，推估合計約4年4個月，作為預估為
    抗告人提起本案訴訟獲准停止執行，因而致相對人債權獲得
    清償執行之延宕期間，本院復考量上開延宕期間非確切訴訟
    繫屬期間，僅為相對人未能及時受償之預估期間，且本案訴
    訟既仍在審理進行中，何時審結確定，仍屬未定之數，則原
    裁定以4年4個月作為計算基準，並以法定週年利率5％作為遲
    延利息之計算利率（民法第203條規定參照），應屬合理。
　㈣從而，相對人所受可能損害額依上開金額計算訴訟期間利息
    損失應約55萬3222元（計算式：255萬3333元×5％(4＋4/12)年
    =55萬3222元，元以下4捨5入）。是原審命抗告人以40萬126
    7元為相對人供擔保後停止執行，已足保障抗告人之權益，
    且相對人未聲明不服，而核定擔保金額本為法院之職權，非
    當事人所得置喙，抗告人以擔保金額過高為由提起抗告，其
    抗告自無理由，應予駁回。
四、據上論結，本件抗告為無理由，裁定如主文。　　
中　　華　　民　　國　　111 　年　　10　　月　　24　　日
                  民事第六庭  審判長法　官  楊熾光
　　　　　　　　　　　　　      　　法　官  莊宇馨
　　　　　　　　　　　            　法　官  郭玄義
正本係照原本作成。       
本裁定除以適用法規顯有錯誤為理由外，不得再抗告。如提起再
抗告，應於收受後10日內委任律師為代理人向本院提出再抗告狀
。並繳納再抗告費新臺幣１千元。
因疫情而遲誤不變期間，得向法院聲請回復原狀。
                                    書記官  廖家莉

中　　華　　民　　國　　111 　年　　10　　月　　24　　日